臺灣高等法院高雄分院刑事判決　　　　 94年度上訴字第480號
上　訴　人　臺灣高雄地方法院檢察署檢察官
上　訴　人
即　被　告　丁○○
上列上訴人因被告常業竊盜案件，不服臺灣高雄地方法院93年度
易字第1844號中華民國94年2月22日第一審判決（起訴案號：臺
灣高雄地方法院檢察署93年度偵字第20683 號、第21426 號），
提起上訴，暨移送併案審理（臺灣高雄地方法院檢察署93年度偵
字第21843 號），本院判決如下：
    主  文
原判決關於丁○○部分撤銷。
丁○○共同以犯竊盜罪為常業，累犯，處有期徒刑壹年拾月。
    事  實
一、丁○○前於民國90年間因違反毒品危害防制條例案件，經臺
    灣高雄地方法院判處有期徒刑8 月、4 月，定應執行為有期
    徒刑11月確定；又於91年間因違反妨害兵役治罪條例案件，
    經臺灣高雄地方法院判處有期徒刑3 月確定，上開二罪合併
    於92年7 月14日入監執行，於93年5 月28日縮短刑期假釋出
    監，於93年8 月26日縮刑期滿執行完畢。詎其猶不知警惕，
    復與蘇國琳（業經臺灣高雄地方法院判處有期徒刑1 年8 月
    確定）共同基於意圖為自己不法所有之常業竊盜犯意聯絡，
    於如附表編號1 至8 所示之時間、地點，分別為如附表編號
    1 至8 所示之竊盜行為，並以之為常業；復承同前犯意，於
    如附表編號9 、10所示之時間、地點，獨自1 人為如附表編
    號9 、10所示之竊盜行為（其中編號10部分未得手），亦以
    之為常業，竊盜所得則供日常生活所需之用。嗣分別於：
    93年10月7 日下午3 時45分許，丁○○在高雄縣梓官鄉○○
    村○○○路保生3 巷47號行竊之際（即如附表編號10所示部
    分），為己○○發覺報警查獲；93年10月25下午6 時10分
    許，丁○○、蘇國琳在高雄縣彌陀鄉○○村○○○路廟前巷
    17弄1 號行竊時（即如附表編號8 所示部分），為乙○○○
    發覺報警查獲。
二、案經高雄縣政府警察局岡山分局報請臺灣高雄地方法院檢察
    署檢察官偵查起訴暨移送本院併案審理。
    理  由
一、程序方面─
    本件上訴人即被告丁○○（以下簡稱被告）所犯係死刑、無
    期徒刑、最輕本刑為3 年以上有期徒刑以外之罪，其於準備
    程序中就被訴事實為有罪之陳述，經法官告知簡式審判程序
    之旨，並聽取公訴人、被告之意見後，本院認為適宜獨任進
    行簡式審判程序，故本件適用簡式審判程序審理，合先敘明
    。
二、認定犯罪事實所憑證據及理由─
  (一)上開犯罪事實，業據被告於偵查、原審及本院調查、審理中
    供認不諱（見93偵21426 號卷第28、85頁，93偵21843 號卷
    第43頁，原審卷第78頁，本院卷第38、50、51頁），核與共
    犯蘇國琳於原審供述情節相符（見原審卷第78至81頁）；且
    經被害人吳林躂（附表編號1 ，見93偵21426 號卷第38頁）
    、蔡玉釵（附表編號2 ，見93偵21426 號卷第46、47、62頁
    ）、甲○○（附表編號3 ，見警(二)卷第25至27頁）、丙○○
    （附表編號4 ，見警(二)卷第28至30頁，93偵21426 號卷第61
    頁））、曾彩雲（附表編號5 ，見93偵21426 號卷第42、8
    0 、81頁）、陳瑞深（附表編號6 ，見93偵21426 號卷第39
    至41、63頁）、張博超（附表編號7 ，見93偵21426 號卷第
    48至50、61、62頁）、乙○○○（附表編號8 ，見警(二)卷第
    23、24頁）、楊勝全（附表編號9 ，見警(三)卷第11至14頁，
    93偵21843 號卷第42、43頁）、戊○○及證人己○○（附表
    編號10，見警(一)卷第7 、8 、10、11頁）於警詢或偵查中指
    （證）述綦詳；並有中古手機買賣切結書1 紙、乙○○○簽
    具之贓物認領收據1 紙、竊盜現場及贓物照片多幀（見警(二)
    卷第31、32頁、40至48頁）在卷可憑。足認被告自白與事實
    相符，足堪採信。
  (二)綜上所述，本件事證已明，被告犯行洵堪認定。
三、論罪及撤銷改判之理由─
  (一)按刑法上之所謂常業犯，係指反覆以實施同種類行為為目的
    之社會活動之職業性犯罪，至於犯罪所得之多寡，是否恃此
    為唯一之謀生職業，則非所問，縱令兼有其他職業，仍無礙
    於該常業犯罪之成立（最高法院85年度台上字第510 號判例
    參照）。被告於93年9 月至10月間短短1 個月內，實施如附
    表所示之10次竊盜犯行，次數非少，且被告於原審坦承竊盜
    所得係供其日常生活所需（見原審卷第81頁），足認被告確
    有恃竊盜所得維生之意。是核被告所為，係犯刑法第322 條
    常業竊盜罪，公訴意旨認被告係犯同法第320 條第1 項、第
    3 項、第321 條第1 項第1 款之罪，尚有未洽，惟起訴之基
    本社會事實同一，本院自得變更起訴法條加以審理。被告與
    蘇國琳就附表編號1 至8 所示竊盜犯行部分，有犯意聯絡及
    行為分擔，為共同正犯。被告就就附表編號9 、10所示之竊
    盜犯行，公訴意旨雖未論及，惟此部分與起訴部分為實質上
    一罪，為起訴效力所及，本院自應併予審理。又被告前於90
    年間因違反毒品危害防制條例案件，經臺灣高雄地方法院判
    處有期徒刑8 月、4 月，定應執行為有期徒刑11月確定；又
    於91年間因違反妨害兵役治罪條例案件，經臺灣高雄地方法
    院判處有期徒刑3 月確定，上開二罪合併於92年7 月14日入
    監執行，於93年5 月28 日 縮短刑期假釋出監，於93年8 月
    26日縮刑期滿執行完畢，有臺灣高等法院被告前案紀錄表在
    卷可按，其於有期徒刑執行完畢後5 年以內，再犯有期徒刑
    以上本罪，為累犯，依刑法第47條規定加重其刑。
  (二)原判決以被告罪證明確，予以論罪科刑，固非無見。惟：
    原判決就被告所犯未經起訴之如附表編號10部分之犯罪事實
    ，未說明與已起訴部分有何種關係，為起訴效力所及，而得
    併予審判；被告所犯如附表編號9 所示之竊盜部分（即移
    送本院併辦部分），與其餘竊盜犯行有實質上一罪關係，業
    如前述，原判決未及審酌，均有未洽。被告及檢察官依起訴
    不可分原則，提起上訴請求併予審判，均有理由；且原判決
    另有上開違誤之處，自應由本院將原判決有關被告部分撤銷
    改判。
四、科刑之理由─
    爰審酌被告正值青年，不思以正當方式賺取財物，為貪圖私
    利，即恣意竊取他人財物，所為實不足取，且所竊得之財物
    ，多半花用殆盡，造成多名被害人受有財物上損失，惟犯後
    坦承犯行，態度尚稱良好等一切情狀，量處有期徒刑1 年10
    月。
五、對其他公訴事實之判斷─
  (一)公訴意旨另以：被告丁○○與蘇國琳共同基於意圖為自己不
    法所有之犯意聯絡，於93年9 月中旬某日，侵入被害人陳財
    寶位於高雄縣阿蓮鄉○○路101 之3 號住處（侵入住宅部分
    未據告訴），共同竊取陳財寶所有國際牌數位相機1 台、現
    金新臺幣（以下同）1,000 多元，因認被告另涉有此部分竊
    盜犯嫌。
  (二)訊據被告堅決否認有此部分竊盜犯行，辯稱：「伊並未與蘇
    國琳去偷數位相機」等語。經查，共同被告蘇國琳業於原審
    陳稱：「數位相機這件是伊自己去偷的，丁○○並沒有去」
    等語在卷（見原審卷第80頁），且證人即被害人陳財寶於偵
    訊中證稱：「之前伊有發現家中一些零錢及數位相機不見，
    但伊未報警，之後有警員帶1 個嫌犯到伊家，但伊不在，後
    來警員只給伊嫌犯口卡片指認，伊並未與那名嫌犯接觸過」
    等語（見93偵21426 號卷第60頁），自亦不足依陳財寶之證
    述為被告不利之認定。此外，復查無其他積極證據足認被告
    有公訴人所指此部分竊盜犯行，惟公訴人認被告所涉此部分
    竊盜犯行，與上開論罪科刑部分有實質上一罪關係，爰不另
    為無罪之諭知，附此敘明。
六、適用之法律─
  (一)刑事訴訟法第369 條第1 項前段、第364 條、第273 條之1
    第1 項、第299 條第1 項前段、第300條。
  (二)刑法第28條、第322 條、第47條。
本案經檢察官沈紹嘉到庭執行職務。
中　　華　　民　　國　　94　　年　　6 　　月　　3 　　日
                  刑事第七庭    審判長法  官  莊飛宗
                                      法  官  黃憲文
                                      法  官  曾逸誠
以上正本證明與原本無異。
如不服本判決應於收受本判決後10日內向本院提出上訴書狀，其
未敘述上訴理由者，並得於提起上訴後10日內向本院補提理由書
狀（均須按他造當事人之人數附繕本）「切勿逕送上級法院」。
中　　華　　民　　國　　94　　年　　6 　　月　　3 　　日
　　　　　　　　　　　　　　　　　　　書記官  郭蘭蕙
附表：
┌──┬─────────┬─────────┬────────────┐
│編號│行為人及犯罪時間  │犯罪地點          │犯罪行為                │
├──┼─────────┼─────────┼────────────┤
│1   │丁○○、蘇國琳    │高雄縣燕巢鄉安招村│由丁○○侵入吳林躂住處行│
│    │93年9 月間某日下午│新厝巷8號         │竊，蘇國琳在外把風，徒手│
│    │7時許（夜間）     │                  │竊得撲滿1 只。          │
│    │                  │                  │                        │
│    │                  │                  │                        │
├──┼─────────┼─────────┼────────────┤
│2   │丁○○、蘇國琳    │高雄縣梓官鄉○○路│由丁○○進入蔡玉釵經營之│
│    │93年9 月20日下午2 │140 號「義成米店」│「義成米店」徒手行竊，蘇│
│    │時許              │                  │國琳在外把風，竊得手機2 │
│    │                  │                  │支（嗣後自行將該2 支手機│
│    │                  │                  │返還蔡玉釵）。          │
├──┼─────────┼─────────┼────────────┤
│3   │丁○○、蘇國琳    │高雄縣燕巢鄉安招村│由蘇國琳侵入甲○○住處徒│
│    │93年9 、10月間某日│安西路1 之2 號    │手行竊，丁○○在外把風，│
│    │下午7 時許（夜間）│                  │竊得現金700 元及裝飾品1 │
│    │                  │                  │只。                    │
├──┼─────────┼─────────┼────────────┤
│4   │丁○○、蘇國琳    │高雄縣梓官鄉○○路│由蘇國琳侵入丙○○住處徒│
│    │93年10月9 日下午1 │146 巷3 號（侵入住│手行竊，丁○○在外把風，│
│    │時許              │宅部分未據告訴）  │竊得國際牌及諾基亞牌手機│
│    │                  │                  │各1 支（嗣後並將該2 支手│
│    │                  │                  │機售予他人變現花用）。  │
├──┼─────────┼─────────┼────────────┤
│5   │丁○○、蘇國琳    │高雄縣路竹鄉○○街│由蘇國琳侵入曾彩雲住處徒│
│    │93年10月間某日下午│204 巷8 號（侵入住│手行竊，丁○○在外把風，│
│    │3 時許            │宅部分未據告訴）  │竊得現金2,000 元。      │
│    │                  │                  │                        │
│    │                  │                  │                        │
├──┼─────────┼─────────┼────────────┤
│6   │丁○○、蘇國琳    │高雄縣路竹鄉○○路│由蘇國琳侵入陳瑞深住處徒│
│    │93年10月22日下午3 │168 巷6 號（侵入住│手行竊，丁○○在外把風，│
│    │時許              │宅部分未據告訴）  │徒手竊得合計內有現金    │
│    │                  │                  │4,000 餘元之撲滿2 個。  │
├──┼─────────┼─────────┼────────────┤
│7   │丁○○、蘇國琳    │高雄縣路竹鄉○○街│由丁○○侵入張博超住處徒│
│    │93年10月24日下午6 │9 巷2 號          │手行竊，蘇國琳在外把風，│
│    │至7 時許（夜間）  │                  │竊得內有現金2,000 餘元之│
│    │                  │                  │撲滿1 只。              │
│    │                  │                  │                        │
├──┼─────────┼─────────┼────────────┤
│8   │丁○○、蘇國琳    │高雄縣彌陀鄉彌壽村│由丁○○侵入乙○○○住處│
│    │93年10月25日下午6 │中正西路廟前巷17  │徒手行竊，蘇國琳在外把風│
│    │時10分許（夜間）  │弄1 號            │，竊得七星牌香菸1 包。  │
│    │                  │                  │                        │
├──┼─────────┼─────────┼────────────┤
│9   │丁○○            │高雄縣岡山鎮○○路│丁○○侵入楊勝全住處徒手│
│    │93年9 月間某日上午│1 之1 號（侵入住宅│行竊，竊得筆記型電腦1台 │
│    │10時許            │部分未據告訴）    │。                      │
│    │                  │                  │                        │
│    │                  │                  │                        │
├──┼─────────┼─────────┼────────────┤
│10  │丁○○            │高雄縣梓官鄉赤東村│丁○○於戊○○住處外，開│
│    │93年10月7 日下午3 │赤崁南路保生3 巷47│啟鞋櫃行竊尚未得手之際，│
│    │時45分許          │號前              │即為己○○發現而未遂。  │
│    │                  │                  │                        │
│    │                  │                  │                        │
└──┴─────────┴─────────┴────────────┘
附錄本案論罪科刑法條：
刑法第322條
以犯竊盜罪為常業者，處1 年以上7 年以下有期徒刑。
